【裁判字號】    99,訴,358
【裁判日期】    990526
【裁判案由】    違反毒品危害防制條例
【裁判全文】
臺灣嘉義地方法院刑事判決               99年度訴字第358號
公  訴  人  臺灣嘉義地方法院檢察署檢察官
被      告  甲○○
上列被告因違反毒品危害防制條例案件，經檢察官提起公訴（99
年度毒偵字第536 號），被告於準備程序中就被訴事實為有罪之
陳述，經本院合議庭裁定由受命法官改依簡式審判程序審理，判
決如下：
    主  文
甲○○施用第二級毒品，處有期徒刑貳月。又施用第一級毒品，
處有期徒刑捌月，扣案海洛因拾柒包（驗餘合計淨重貳點柒壹公
克）均沒收銷燬之，上開海洛因之外包裝袋拾柒個均沒收。應執
行有期徒刑玖月，扣案海洛因拾柒包（驗餘合計淨重貳點柒壹公
克）均沒收銷燬之，上開海洛因之外包裝袋拾柒個均沒收。
    犯 罪 事 實
一、甲○○前因施用毒品案件，經本院以97年度毒聲字第328 號
    裁定送觀察、勒戒後，認無繼續施用毒品傾向，於民國97年
    12月3 日釋放，並經臺灣嘉義地方法院檢察署檢察官以97年
    度毒偵字第1549號為不起訴處分確定。詎其仍不知悔改，基
    於施用第二級毒品之犯意，於99年3 月27日17時30分許，在
    嘉義市○○街與民生北路口附近之出租公寓內，以將甲基安
    非他命置於玻璃球內燒烤後吸食煙霧之方式，施用第二級毒
    品甲基安非他命1 次；另基於施用第一級毒品之犯意，於99
    年3 月28日22時30分許，在嘉義市○區○○路港坪運動公園
    男廁所內，以將海洛因摻加食鹽水後再以針筒注射之方式，
    施用第一級毒品海洛因1 次。嗣於99年3 月29日2 時35分，
    甲○○在嘉義市○○路與忠孝路口處為警攔查，當場扣得其
    所有供己施用之海洛因17包（驗餘合計淨重2.71公克），另
    經員警徵得甲○○同意，而於同日4 時14分採集其尿液送驗
    ，結果呈甲基安非他命及海洛因代謝物嗎啡陽性反應，始悉
    上情。
二、案經嘉義市政府警察局第二分局報請臺灣嘉義地方法院檢察
    署檢察官偵查起訴。
    理  由
一、本件被告所涉犯者為毒品危害防制條例第10條第1 項、第2
    項，均非死刑、無期徒刑、最輕本刑為3 年以上有期徒刑之
    罪或高等法院管轄第一審案件。本院行準備程序時，被告就
    被訴事實為有罪之陳述，經告知簡式審判程序之旨，並聽取
    檢察官及被告之意見後，本院爰依刑事訴訟法第273 條之1
    第1 項裁定由受命法官獨任進行簡式審判程序。故本件簡式
    審判程序之證據調查，依刑事訴訟法第273 條之2 規定，不
    受同法第159 條第1 項、第161 條之2 、第161 條之3 、第
    163 條之1 及第164 條至第170 條規定之限制，合先敘明。
二、訊據被告對於上開犯罪事實，於警詢、偵查及本院審理中均
    坦承不諱（見警卷第1 至4 頁、偵卷第19至20頁，本院卷第
    17、24頁），另被告於99年3 月29日遭查獲後，經警得其同
    意於同日4 時14分採集其尿液送驗，結果呈海洛因代謝物嗎
    啡及安非他命、甲基安非他命陽性反應，有被告之警詢筆錄
    、嘉義市政府警察局第二分局偵辦毒品案件採集尿液送驗姓
    名對照表（代號：2D990305）、長榮大學99年4 月16日確認
    報告在卷可佐（見警卷第3 、20頁，偵卷第25頁），並有自
    願受搜索同意書、扣押筆錄、扣押物品目錄表、扣押物品收
    據各1 份，以及扣案海洛因照片3 張附卷可參（見警卷第10
    至16頁），另有上述海洛因17包扣案可憑，綜上足認被告具
    任意性之自白與事實相符，其犯行堪以認定。又被告前因施
    用毒品案件，經本院以97年度毒聲字第328 號裁定送觀察、
    勒戒後，認無繼續施用毒品傾向，於97年12月3 日釋放，並
    經臺灣嘉義地方法院檢察署檢察官以97年度毒偵字第1549號
    為不起訴處分確定等情，有臺灣高等法院被告前案紀錄表在
    卷可稽，其係於前揭觀察、勒戒執行完畢釋放後，5 年內再
    犯本件施用第一、二級毒品罪，事證明確，應予依法論科。
三、論罪科刑：
(一)查甲基安非他命、海洛因分別為毒品危害防制條例所定之第
    二級、第一級毒品，是核被告所為，係犯毒品危害防制條例
    第10條第2 項之施用第二級毒品罪，以及同條第1 項之施用
    第一級毒品罪；其為施用而持有甲基安非他命、海洛因之低
    度行為，應分別為施用之高度行為所吸收，均不另論罪。其
    所犯上開2 罪，犯意各別，行為互殊，應予分論併罰。
(二)爰依被告之供述（見本院卷第26頁）及卷附其前案紀錄表、
    前案判決書等，審酌：被告為高工畢業之智識程度，有施用
    毒品等前案紀錄，入監前從事油漆工作，與父母親、太太及
    4 名子女共同生活，經觀察、勒戒，仍未能戒除毒癮，惟本
    次係其上開觀察、勒戒執行完畢後首度為警查獲施用第二級
    毒品，以及施用毒品係屬戕害自身健康之行為，對於社會之
    直接危害尚非甚鉅，其犯後自警詢迄至本院審理中均坦承犯
    行，態度良好等一切情狀，就其所犯2 罪各量處如主文所示
    之刑，並定其應執行之刑。
(三)扣案疑似海洛因之物17包，經鑑定均含第一級毒品海洛因成
    分，驗餘合計淨重2.71公克，有法務部調查局濫用藥物實驗
    室99年4 月13日調科壹字第09923008450 號鑑定書在卷可憑
    （見偵卷第23頁），均應依毒品危害防制條例第18條第1 項
    前段之規定沒收銷燬之。上開海洛因之外包裝袋17個，則係
    被告所有，用以攜帶海洛因，防潮濕、逸漏，供施用第一級
    毒品所用之物，業據其供承在卷（見偵卷第19頁、本院卷第
    25頁），爰均依刑法第38條第1 項第2 款之規定併予宣告沒
    收。
據上論斷，應依刑事訴訟法第273 條之1 第1 項、第299 條第1
項前段，毒品危害防制條例第10條第1 項、第2 項、第18條第1
項前段，刑法第11條、第51條第5 款、第38條第1 項第2 款，判
決如主文。
本案經檢察官楊騏嘉到庭執行職務。
中    華    民    國    99    年    5    月    26     日
                  刑事第三庭  法  官  陳 蒨 儀
以上正本證明與原本無異。
如不服本判決應於收受判決後10日內向本院提出上訴書狀，並應
敘述具體理由；其未敘述上訴理由者，應於上訴期間屆滿後20日
內向本院補提理由書（均須按他造當事人之人數附繕本）「切勿
逕送上級法院」。
中    華    民    國    99    年    5     月    26    日
                              書記官   楊 國 色
附錄本判決論罪法條：
毒品危害防制條例第10條
施用第一級毒品者，處6 月以上5 年以下有期徒刑。
施用第二級毒品者，處3 年以下有期徒刑。

司法院資訊處製作；財團法人民間司法改革基金會備份。
